# 关于或有对价请教陈版

提问人：chenyiwei 时间：2016-08-14 23:30:47
1 、根据前面说明，“假定 A 公司在购买日判断， B 公司的盈利承诺(2011 年度净利润 2300 万元;2012 度净利润 2700 万元)已经属于最佳估计”，也就四在购买日根据当时可获得的信息判断，认为被购买方不会出现 2011 年净利润在 2300 万以下的情况，这时不需要通过额外的特殊利润分配的方式补足，所以该项以额外利润分配形式体现的或有对价的最佳估计金额为零。如果后续实际盈利低于原先估计，触发该条款的，则或有对价的公允价值变动计入损益，即确认损益 180 万。但被投资方盈利能力低于预期这一事实将被看作一个减值迹象，在期末对其商誉进行减值测试时从严把握。 2 、原理同上。因为按照购买日的预测，该盈利目标是可以实现的，也就不会触发该补偿条款，所以相应的或有对价的初始公允价值为零。

回答人：chenyiwei
1 、根据前面说明，“假定 A 公司在购买日判断， B 公司的盈利承诺(2011 年度净利润 2300 万元;2012 度净利润 2700 万元)已经属于最佳估计”，也就四在购买日根据当时可获得的信息判断，认为被购买方不会出现 2011 年净利润在 2300 万以下的情况，这时不需要通过额外的特殊利润分配的方式补足，所以该项以额外利润分配形式体现的或有对价的最佳估计金额为零。如果后续实际盈利低于原先估计，触发该条款的，则或有对价的公允价值变动计入损益，即确认损益 180 万。但被投资方盈利能力低于预期这一事实将被看作一个减值迹象，在期末对其商誉进行减值测试时从严把握。 2 、原理同上。因为按照购买日的预测，该盈利目标是可以实现的，也就不会触发该补偿条款，所以相应的或有对价的初始公允价值为零。

提问人：不速之客 时间：2016-08-15 11:24:46
恩明白了，他说了半天的假设，最后说了一句“按照第（ 1 ）段的假定”，这个明白了。如果不考虑（ 1 ）的假定，那么是不是要把 180万从合并对价中扣除？或者确认为应收账款？还有最后一个权益工具如果不考虑（ 1 ）的约定触发了补偿机制，是不是应该从长投成本里面扣减，还是确认可供出售金融资产？谢谢

回答人：chenyiwei
在确定或有对价于购买日的公允价值时，不可能不考虑盈利预测等假定，脱离这些假定也就无法确定其公允价值，是没有意义的。

提问人：wzf6699 时间：2018-05-17 23:28:42
A 公司本次企业合并的合并成本及其后续调整应该如何计量? 按照（ 1 ）的假定 无论是利润分配还是无偿转让股份合同条款 都不产生或有对价 因此按照（ 1 ）的假定 A公司实际按照第三期，第四期合同价款支付 A公司企业合并的合并对价为5900+2760+1620=10280 如果后续如果发生利润分配补偿机制 则为购买日后新的情况 应确认相应或有对价所属类型，金额 进行会计处理
借 ：以公允价值计量且其变动计入当期损益金融资产 180 贷：公允价值变动损益 180
后续发生如果发生股权的无偿赠送 A公司不做会计处理 应调整A公司在合并报表中的少数股东权益和资本公积
请问 这样理解 会不会有误吗？

回答人：chenyiwei
基本可以这样理解。